Inventaris van de particuliere notulen en rapporten van de Gedeputeerden van Gorinchem ter dagvaart in de vergaderingen van de Staten van Holland en West-Friesland, 1730-1737
Nationaal Archief, Den Haag
Dagvaarten en Besognes van de Stemhebbende Steden Gorinchem
Dagvaarten Gorinchem
1730-1737
3525
0.30 meter; 10 inventarisnummers.
Geschreven documenten in 17e eeuws schrift
Nationaal Archief, Den Haag
Gedeputeerden van Gorinchem
Pieter de Bie
Het archief bevat particuliere notulen van de vergaderingen van de Staten van Holland, gemaakt door de secretaris van Gorinchem, Pieter de Bie.
Archiefvorming
Geschiedenis van het archiefbeheer
De redactie van dit archief heeft plaats gevonden op het Nationaal Archief door Diederick Kortlang, en bestaat uit een reeks van kleine archieven die betrekking hebben op de "particuliere Notulen en Rapporten door Gedeputeerden in dagvaarten van de Staten van Holland en Gecommitteerde Raden (dagvaarten en besognes van de Stemhebbende Steden)". Het is een aanvulling op de archieven van de Staten van Holland en West-Friesland en van Gecommitteerde Raden in het Zuiderkwartier en op daarmee samenhangende archieven, 1572-1795.
De verwerving van het archief
De rechtstitel is (nog) onbekend
3.01
Aanwijzingen voor de gebruiker
Openbaarheidsbeperkingen
Volledig openbaar.
Materiële beperkingen
Aanvraaginstructie
Openbare archiefstukken kunnen online worden aangevraagd en gereserveerd. U kunt dit ook via de terminals in de studiezaal van het Nationaal Archief doen. Om te kunnen reserveren dient u de volgende stappen te volgen:
U maakt een profiel aan op www.gahetna.nl, en logt vervolgens in
Via de archiefinventaris (alleen de beschrijvingen met rode nummers) selecteert u het gewenste archiefstuk door op de knop 'Reserveren' te klikken
In het volgende scherm geeft u aan op welke dag u het archiefstuk wilt inzien
Indien u zich bevindt in de studiezaal en een tafelnummer heeft ontvangen kunt u dit nummer vermelden. Als u geen tafelnummer heeft kunt u tafelnummer 777 laten staan
Vervolgens bevestigt u uw reservering door deze te versturen.
Verwant materiaal
Beschikbaarheid van kopieën
Verwante archieven
3.01.05
3.01.04.01
3.01.08.02
3.01.08.03
3.01.08.04
3.01.08.05
3.01.04.06
3.01.08.07
3.01.08.08
3.01.08.09
3.01.08.10
3.01.08.11
3.01.08.12
Beschrijving van de series en archiefbestanddelen
- Notulen van vergaderingen van de Staten van Holland en van besognevergaderingen gemaakt door Peter de Bie, secretaris van Gorinchem, klad, 1730-1737; 1-8; 4 omslagen en 4 banden
  - 1730 december, 1; 1 omslag
  - 1731, 2; 1 omslag
  - 1732, 3; 1 omslag
  - 1733, 4; 1 omslag
  - 1734, 5
  - 1735, 6
  - 1736, 7
  - 1737 januari - mei, 8
- Rapporten door Pieter de Bie, gemaakt voor het stadsbestuur van Gorinchem inzake het verhandelde in de vergaderingen van de Staten van Holland, klad, 1730-1737; 9-10; 2 omslagen
  - 1730-1735, 9
  - 1736-1737, 10